【裁判字號】    99,上訴,3118
【裁判日期】    990910
【裁判案由】    毒品危害防制條例
【裁判全文】
臺灣高等法院刑事判決                99年度上訴字第3118號
上  訴  人
即  被  告  甲○○
上列上訴人因違反毒品危害防制條例案件，不服臺灣板橋地方法
院99年度訴字第973號，中華民國99年7月7日第一審判決（ 起訴
案號：臺灣板橋地方法院檢察署99年度毒偵字第1122號），提起
上訴，本院判決如下：
    主  文
上訴駁回。
    事  實
一、按不服地方法院之第一審判決而上訴者，應向管轄第二審之
    高等法院為之。提起第二審之上訴，其上訴書狀應敘述具體
    理由，為第二審上訴必備之程式，此觀諸民國96年7 月4 日
    修正公布刑事訴訟法第361 條第2 項之規定甚明。倘上訴理
    由之敘述未合乎具體之要求者，其上訴即屬同法第362 條前
    段所定「上訴不合法律上之程式」，第二審法院應依同法第
    367 條前段之規定，以判決駁回之。又第二審上訴之目的，
    既在於請求撤銷、變更第一審不當或違法之判決，以實現個
    案之救濟，則所謂「具體理由」，自應就原判決如何足以撤
    銷、如何應予變更之「事實上」或「法律上」之具體根據，
    本於確實之訴訟資料暨原因事實之所出，逐一敘述、記載，
    必已具體指出原判決事實認定之所憑有如何之錯誤（如原判
    決所採之證據如何不具證據能力、所為證明力之判斷如何違
    背經驗、論理法則等），法律之適用（尤其實體法）有如何
    之違誤，形式上足以動搖原判決使之成為不當或違法而得改
    判之事由，始屬合法。上訴理由之敘述，應先合乎具體之要
    求，始有所敘述可取與否之實體審理與判斷之問題。是上訴
    人之上訴書狀雖敘述上訴理由，但僅泛言原判決認定事實錯
    誤、違背法令、量刑失之過重或輕縱等情詞，而未依上揭意
    旨指出具體事由，或形式上雖已指出具體事由，然該等事由
    縱使屬實，亦不足以認為原判決有何不當或違法（如對不具
    有調查必要性之證據，法院未依聲請調查亦未說明理由，或
    援用證據不當，但除去該證據仍應為同一事實之認定），或
    其所陳之事由，與訴訟資料所載不相適合，或所指摘原判決
    之「不當」或「違法」根本不存在者，均應認其實質上並未
    符合具體之要件，庶符節制濫行上訴之立法意旨。是以上訴
    人之上訴書狀或補提之上訴理由書，雖有敘述上訴理由，惟
    並未具體敘述第一審判決有上述違法、不當情形，自與應敘
    述具體理由之要件不符，其所為上訴，即不合提起第二審上
    訴之法定要件。
二、經查，本件原判決係依憑上訴人即被告甲○○於原審之自白
    ，及被告為警查獲後所採集之尿液檢體，經臺灣檢驗科技股
    份有限公司以EIA酵素免疫分析法初步檢驗，及以GC/MS氣相
    層析質譜儀法確認檢驗結果，確呈鴉片類（嗎啡）及安非他
    命類（甲基安非他命）陽性反應，亦有臺北縣政府警察局新
    莊分局偵辦毒品案件尿液代碼表（檢體代碼編號：D0000000
    ）、上開公司出具之濫用藥物檢驗報告（報告日期：2010/2
    /5；報告編號：UL/2010/10780）各1紙附卷可稽等證據資料
    ，認定被告基於施用第一級毒品海洛因及第二級毒品甲基安
    非他命之犯意，於99年 1月21日，在臺北縣三重市○○○路
    124 號住處，將海洛因及甲基安非他命摻合後一起放入注射
    針筒（未扣案）內，以皮下注射之方法，同時施用海洛因及
    甲基安非他命 1次之犯行等情，因而依刑法想像競合犯之規
    定，從一重論被告以施用第一級毒品罪，處有期徒刑 1年。
    已詳敘其憑以認定獲罪事實之證據及其認定之理由。依其所
    確認之事實而為法律之適用，於法並無不合。又原判決就如
    何量定被告宣告刑之理由，業已敘明：審酌被告前因施用毒
    品經觀察勒戒及論罪科刑，猶不知悔改再犯本件施用毒品犯
    行，顯見其自制力薄弱，漠視法紀，其同時併用海洛因及甲
    基安非他命之施用情節較重，兼衡其施用毒品係自戕行為，
    對他人法益尚無具體危害，暨犯罪後坦承犯行、態度尚稱良
    好等一切情狀，量處如前述之刑。顯係基於行為人之責任基
    礎，斟酌刑法第57條所列情狀而為刑之量定，並未逾越職權
    或違反比例原則，亦無其他失出或失入之違法或失當之處。
    被告不服原判決，提起上訴，上訴理由略稱：原審判處被告
    有期徒刑 1年，惟原審法院98年度訴字第3873號判決，就同
    屬混合施用第一、二級毒品之犯罪，僅量處有期徒刑 9月，
    本件對被告之量刑自欠公平，爰提起上訴等語。被告援引量
    刑所審酌之情形未盡相同且就本案無拘束力之原審另案判決
    ，執以指摘原判決量刑不當云云，尚非依據卷內既有訴訟資
    料或提出新事證，指摘或表明第一審判決有何採證、認事、
    用法或量刑等足以影響判決本旨之不當或違法，要難謂其上
    訴狀所載係屬具體理由，揆諸上開規定及說明，本件上訴不
    合法定程式，應予駁回，並不經言詞辯論為之。
據上論斷，應依刑事訴訟法第367 條前段、第372 條，判決如主
文
中    華    民    國    99    年    9    月  10      日
            刑事第五庭    審判長法  官  李英勇
                                法  官  崔玲琦
                                法  官  劉秉鑫
以上正本證明與原本無異。
如不服本判決，應於收受送達後10日內向本院提出上訴書狀，其
未敘述上訴之理由者並得於提起上訴後10日內向本院補提理由書
（均須按他造當事人之人數附繕本）「切勿逕送上級法院」。
                                書記官  張美華
中    華    民    國    99    年    9    月  10      日

司法院資訊處製作；財團法人民間司法改革基金會備份。
